【裁判字號】    97,聲,5901
【裁判日期】    971231
【裁判案由】    沒入保證金
【裁判全文】
臺灣板橋地方法院刑事裁定              97年度聲字第5901號
聲  請  人  臺灣板橋地方法院檢察署檢察官
具  保  人  廖月鳳
被      告  甲○○
上列聲請人因被告犯電子遊戲場業管理條例案件，聲請沒入保證
金（97年執聲沒字第1030號），本院裁定如下：
    主  文
廖月鳳繳納之保證金新臺幣壹萬元沒入之。
    理  由
一、按受死刑、徒刑或拘役之諭知，而未經羈押者，檢察官於執
    行時，應傳喚之，傳喚不到者，應行拘提；又具保之被告逃
    匿者，應命具保人繳納指定之保證金額，並沒入之。不繳納
    者，強制執行。保證金已繳納者，沒入之，刑事訴訟法第46
    9 條第1 項、第118 條第1 項、第121 條第1 項分別定有明
    文。又，沒入具保人繳納之保證金，應先通知具保人帶同或
    通知被告到案執行，且以被告於具保停止羈押後故意逃匿為
    要件（最高法院91年度臺非字第159 號判決要旨足資參照）
    。故而，具保停止羈押之被告經依法傳拘未獲，而於為裁定
    沒入前，先行通知具保人限期命將被告送案，於無效果時，
    再為沒入之裁定，如此可確認具保人亦不知被告行蹤，將使
    具保人對於沒入保證金之裁定更加信服，此有司法院民國70
    年10月28日（）廳刑一字第1104號函可資參考。是以，應
    受執行之被告經合法傳喚、拘提，無正當理由拒不到案執行
    ，且經合法通知具保人限期命通知或帶同被告到案執行，亦
    無效果時，即得據以認定被告確已逃匿，而依上揭規定沒入
    具保人繳納之保證金。
二、本件聲請意旨略以：具保人廖月鳳因被告甲○○犯電子遊戲
    場業管理條例案件，經依臺灣板橋地方法院檢察署檢察官指
    定之保證金額新臺幣1 萬元，出具現金保證後，將被告釋放
    。茲因該被告逃匿【本院按：被告係於執行時逃匿，其執行
    案號為臺灣板橋地方法院檢察署97年度執字第13112 號】，
    聲請將具保人原繳納上開保證金沒入（刑保字第96008005號
    ）等語。
三、經查：
(一)、本件被告甲○○設籍之住所地，以及具保人廖月鳳前於96年
    12月21日繳納本案刑事保證金（刑保字第96008005號），其
    向臺灣板橋地方法院檢察署陳明之居所地，均係在「臺北縣
    新店市○○路680 巷19弄13號4 樓」一址，有被告之法務部
    戶役政連結作業系統查詢資料、上揭刑事保證金收據各1 件
    在卷可憑，足悉前址同為被告之住所與具保人之居所地，且
    係被告及具保人受領臺灣板橋地方法院檢察署97年度執字第
    13112 號案件有關傳喚、通知文書應予送達之處所，合先敘
    明。
(二)、又，聲請人通知被告甲○○應於97年9 月22日下午2 時到署
    執行之傳票，經向被告上開住所地址為郵務送達結果，因未
    獲會晤應受送達之被告本人，亦無得受領文書之同居人或受
    僱人，乃於97年9 月10日寄存送達於該址所轄之臺北縣政府
    警察局新店分局，嗣經10日即97年9 月20日發生合法送達效
    力，此有該執行傳票送達證書1 份附卷為據；然被告甲○○
    於受有如上合法傳喚後，無正當理由不到案執行。嗣聲請人
    函請被告前揭住所地所轄之臺灣臺北地方法院檢察署檢察官
    代為拘提，亦未拘獲一情，此有臺灣板橋地方法院檢察署97
    年11月3 日乙○慎茂97執13112 字第120870號函文影本、臺
    灣臺北地方法院檢察署97年11月25日北檢玲顛97執助2466字
    第80648 號函文影本與所附臺北縣政府警察局新店分局97年
    11月24日北縣警店偵字第0970057631號函文、拘票暨拘提報
    告書影本（即上開被告設籍之「臺北縣新店市○○路680 巷
    19弄13號4 樓」）等均在卷足稽。是悉本件聲請人對被告確
    實已為合法傳喚、拘提程序，惟被告均未到署接受執行。
(三)、再，聲請人通知具保人廖月鳳應協助被告於97年9 月22日下
    午2 時到案執行之文書，經向具保人旨述居所地【本院按：
    即「臺北縣新店市○○路680 巷19弄13號4 樓」，且與本案
    刑事保證金收據上記載之繳款人地址、被告甲○○設籍之住
    所地均一致】為郵務送達結果，同因未獲會晤具保人本人，
    又無得受領文書之同居人或受僱人，而於97年9 月10日寄存
    送達該址所轄之臺北縣政府警察局新店分局，經10日即97年
    9 月20日生合法送達效力，亦有該通知書及送達證書各1 份
    附卷足證。另，聲請人復就具保人設籍之住所地址即「臺北
    市中山區○○○路○ 段61號3 樓之15」處所，再行通知具保
    人應協助被告於97年11月14日下午2 時30分到署執行，上開
    應送達具保人之文書於97年10月31日郵務送達予前址，因未
    獲會晤具保人本人，同日由該處所具有辨別事理能力之受僱
    人（大廈管理員）收受而為合法送達。第以，具保人廖月鳳
    自受有如上各次協助被告到案執行之合法通知日起，迄至其
    帶同（通知）被告應依時報到接受執行之各該期日止，期間
    均無在監在押情形，亦據聲請人提出具保人在監所最新資料
    報表1 件供佐。惟具保人於受如上各該合法通知後，俱未遵
    期通知或帶同被告到署執行。
(四)、末查，被告甲○○迄今仍逃匿中，尚未到案執行之事實，亦
    為本院依職權查明屬實，有本院於本件聲請繫屬之97年12月
    31日查悉被告在監在押全國紀錄表1 份可考。綜據前述，堪
    認被告顯已逃匿，揆諸旨揭說明，自應將具保人原繳納首開
    保證金沒入。
據上論斷，應依刑事訴訟法第118 條、第121 條第1 項，裁定如
主文。
中    華    民    國    97    年    12    月    31    日
                        刑事第5 庭法  官  黎錦福
上列正本證明與原本無異。
如不服本裁定，應於裁定送達後5 日內敘明抗告理由，向本院提
出抗告狀。
                                  書記官  蔡麗春
中    華    民    國    97    年    12    月    31    日


司法院資訊處製作；財團法人民間司法改革基金會備份。
